臺灣桃園地方法院刑事判決　　　　　　 100年度訴字第1144號
公　訴　人　臺灣桃園地方法院檢察署檢察官
被　　　告　易人智
指定辯護人　本院公設辯護人　陳瑞明
上列被告因強盜案件，經檢察官提起公訴（100年度偵字第29413
號），本院判決如下：
    主  文
易人智犯攜帶兇器強盜罪，累犯，處有期徒刑柒年陸月。扣案之
摺疊刀壹把沒收。
    事  實
一、易人智前因偽造有價證券案件，經臺灣高等法院90年度上訴
    字第1228號刑事判決判處有期徒刑3 年6 月，上訴後，最高
    法院91年度台上字第3193號刑事判決駁回上訴確定，又因詐
    欺案件，經臺灣花蓮地方法院96年度花簡字第326 號刑事簡
    易判決判處有期徒刑3 月確定，嗣經臺灣花蓮地方法院96年
    度聲減字第624 號刑事裁定減為有期徒刑1 月15日確定，上
    開二罪接續執行，於民國95年9 月14日入監執行，至97年8
    月14日假釋出監併付保護管束，於99年1 月18日保護管束期
    滿視為執行完畢。詎猶不知悛悔，於100 年9 月18日晚間9
    時40分許，前往位於桃園縣桃園市○○路155 號許玉蘭經營
    之個人工作室按摩，至同日晚間11時許按摩完畢結帳時，竟
    意圖為自己不法所有，基於持刀強盜之犯意，自褲袋中取出
    客觀上對人之生命、身體安全具有危險性，足供作為兇器使
    用之摺疊刀1 把，控制許玉蘭之行動，並以欲持刀加害之話
    語恫嚇許玉蘭，命令許玉蘭交出財物，致許玉蘭因心生畏懼
    不能抗拒而陸續交付現金新臺幣（下同）1000元、Nokia 手
    機1 支（含晶片卡1 張）、現金2000元及鑽戒1 只（連同外
    盒）予易人智，易人智即以此等強暴、脅迫之方法強盜財物
    得逞。嗣許玉蘭趁易人智得手後疏於防備之際，脫身奔至社
    區警衛室求援，易人智見狀趁亂逃離現場，許玉蘭報警處理
    後，經警循線查獲易人智到案，並扣得渠所有供渠犯本案所
    用之摺疊刀1 把。
二、案經許玉蘭訴由桃園縣政府警察局桃園分局報告臺灣桃園地
    方法院檢察署檢察官偵查後起訴。
    理  由
一、按被告以外之人於審判外之言詞或書面陳述，除法律有規定
    者外，不得作為證據。被告以外之人於偵查中向檢察官所為
    之陳述，除顯有不可信之情況者外，得為證據。被告以外之
    人於審判外之陳述，雖不符前4 條之規定，而經當事人於審
    判程序同意作為證據，法院審酌該言詞陳述或書面陳述作成
    時之情況，認為適當者，亦得為證據。當事人、代理人或辯
    護人於法院調查證據時，知有第159 條第1 項不得為證據之
    情形，而未於言詞辯論終結前聲明異議者，視為有前項之同
    意，刑事訴訟法第159 條第1 項、第159 條之1 第2 項、第
    159條之5分別定有明文。本件本院認定事實依據之各項證據
    之證據能力，被告及辯護人於言詞辯論終結前，均未聲明異
    議，該等證據已經本院於審理時逐一提示予當事人表示意見
    ，本院審酌該等證據之取得過程並無瑕疵，與本案待證事實
    間復具有相當之關聯性，以之為本案證據並無不當，自得採
    為本件認定事實之基礎，併此敘明。
二、上揭事實，業經被告易人智於本院審理時供承不諱，核與證
    人即被害人許玉蘭於警詢、偵查時及證人即目擊者溫璟程於
    警詢時之證述大致相符，復有扣押物品清單、兇器照片、贓
    物照片、案發現場監視器錄影翻拍照片可憑，上開補強證據
    ，已足資擔保被告任意性自白之真實性，核與事實相合，堪
    以認定。
三、查上揭渠強盜犯行所持用之摺疊刀1 把，金屬材質，有尖銳
    前端及相當長度，有卷附照片可憑，在客觀上顯然足以對人
    之生命、身體安全構成威脅，而具有危險性，自屬兇器至明
    。核被告所為，係犯強盜罪而有刑法第321 條第1 項第3 款
    之攜帶兇器之加重條件，應成立刑法第330 條第1 項之加重
    強盜罪。又按強盜之著手，應以實施強暴、脅迫等行為為標
    準，故被告為強盜財物而傷害、恐嚇被害人，或限制被害人
    行動自由之行為，既屬實施強暴、脅迫之範疇，應認包括於
    強盜行為在內，不另成立傷害、恐嚇或妨害自由等罪，此最
    高法院24年上字第4407號判例意旨可供參照，是被告於實行
    強盜行為之際，對許玉蘭所為前揭剝奪行動自由或恐嚇之行
    為，既屬為取得被害人財物目的之強暴、脅迫行為，即應包
    括於本件加重強盜犯行在內，而有實質上一罪之關係，不另
    論罪。又被告有如事實欄所示之犯罪科刑執行情形，有臺灣
    高等法院被告全國前案紀錄表可佐，其於徒刑執行完畢後5
    年內，故意再犯本件有期徒刑以上之罪，為累犯，應依刑法
    第47條第1 項之規定加重其刑。爰審酌被告正值青年，素行
    不佳，不思進取，竟以暴力手段強盜財物，犯罪情節重大，
    嚴重危害社會治安，本應予以重懲，惟念被告經濟狀況不佳
    ，智識程度不高，謀生不易，並審酌被告之犯罪動機、目的
    、教育程度、犯後尚知自白悔悟等一切情狀，量處如主文所
    示之刑。至被告作案所用之摺疊刀1 把，為被告所有，係供
    被告犯本案所用之物，業經被告供明在卷，應依刑法第38條
    第1 項第2 款規定宣告沒收。
據上論斷，應依刑事訴訟法第299 條第1 項前段，刑法第330 條
第1 項、第47條第1項、第38條第1項第2款，判決如主文。
本案經檢察官張聰耀到庭執行職務。
中    華    民    國   100    年    12    月    30    日
                  刑事第十三庭審判長法  官  蔡虔霖
                                    法  官  張宏任
                                    法  官  陳正昇
以上正本證明與原本無異。
如不服本判決應於收受判決後10日內向本院提出上訴書狀，並應
敘述具體理由。其未敘述上訴理由者，應於上訴期間屆滿後20日
內向本院補提理由書(均須按他造當事人之人數附繕本)「切勿逕
送上級法院」。
                                    書記官  陳雅婷
中    華    民    國   101    年    1     月    2     日
附錄本案論罪科刑依據之法條：
中華民國刑法第330條
（加重強盜罪）
犯強盜罪而有第 321 條第 1 項各款情形之一者，處 7 年以上
有期徒刑。
前項之未遂犯罰之。